  臺灣板橋地方法院交通事件裁定     100年度交聲字第2524號
原處分機關  交通部公路總局臺北區監理所蘆洲監理站
受處分人即
異  議  人  陳杏芬
上列異議人即受處分人因違反道路交通管理處罰條例案件，對於
交通部公路總局臺北區監理所蘆洲監理站所為如附表所示之處分
，聲明異議，本院裁定如下：
    主  文
異議均駁回。
    理  由
一、按受處分人，不服第8 條主管機關所為之處罰，得於接到裁
    決書之翌日起20日內，向管轄地方法院聲明異議；聲明異議
    應以司法狀紙，敘述異議之理由，提出於原處分機關為之，
    道路交通管理處罰條例第87條第1 項及道路交通事件處理辦
    法第11條前段分別定有明文；又交通法庭認聲明異議不合法
    律上之程式或其異議權已經喪失者，應以裁定駁回之，但其
    不合法律上之程式可補正者，應先定期命為補正，逾期不補
    正者，即予駁回，道路交通事件處理辦法第17條亦有明文。
二、又按處理違反道路交通管理事件，有關文書送達之程序，依
    行政程序法之規定，違反道路交通管理事件統一裁罰基準及
    處理細則第5 條定有明文。又「送達，於應受送達人之住居
    所、事務所或營業所為之。但在行政機關辦公處所或他處會
    晤應受送達人時，得於會晤處所為之。」、「於應送達處所
    不獲會晤應受送達人時，得將文書付與有辨別事理能力之同
    居人、受僱人或應送達處所之接收郵件人員。」、「送達，
    不能依前2 條規定為之者，得將文書寄存送達地之地方自治
    或警察機關，並作送達通知書2 份，1 份黏貼於應受送達人
    住居所、事務所、營業所或其就業處所門首，另1 份交由鄰
    居轉交或置於該送達處所信箱或其他適當位置，以為送達。
    」、「前項情形，由郵政機關為送達者，得將文書寄存於送
    達地之郵政機關。」，行政程序法第72條第1 項、第73條第
    1 項、第74條第1 項、第2 項分別規定明確。復按行政機關
    依行政程序法而為文書之送達，專依該法律之規定，且該法
    並無準用民事訴訟法或刑事訴訟法關於寄存送達自寄存之日
    起10日生效規定之規定，是則文書合法寄存送達後，當自寄
    存之日起即時生效，並非於寄存之日起算10日生效，或自受
    送達人實際領取文書之日起生效（大法官會議釋字第667 號
    解釋意旨、臺灣高等法院暨所屬法院97年度法律座談會刑事
    類提案第42、43號參照）。另按道路交通管理處罰條例第87
    條規定向管轄法院聲明異議之期間，自裁決送達之翌日起算
    ，並得依法扣除在途期間及聲請回復原狀，道路交通事件處
    理辦法第11條定有明文。而道路交通案件處理辦法第11條規
    定交通案件聲明異議有關在途期間之扣除，如受處分人非居
    住於處罰機關所在之鄉、鎮、市（包括縣轄市、省轄市及院
    轄市）者，但居住於受理聲明異議案件法院之管轄區域，得
    依法院訴訟當事人在途期間標準第2 條第1 款（99年9 月24
    日修正，同年12月25日施行，因應部分縣市改制或合併，僅
    修正「管轄區域」欄名稱，原有各級法院之在途期間標準均
    未變更）規定之地方法院在途期間欄所載日數扣除其在途期
    間。
三、經查：本件異議人即受處分人陳杏芬騎乘車牌號碼K8Q-517
    號普通重型機車於附表編號1 至4 所示之時間、地點，因「
    駕車行經有燈光號誌管制之交岔路口闖紅燈」之違規事實，
    經原處分機關依道路交通管理處罰條例第53條第1 項規定，
    於附表編號1 至4 所示之日期分別裁處異議人如附表編號1
    至4 所示之罰鍰，上開裁決書經原處分機關分別於97年1 月
    23日、99年1 月11日、99年3 月29日、100 年2 月21日郵寄
    至異議人戶籍地「新北市三重區○○○路○ 段5 巷5 號4樓
    」，因未獲會晤受送達人亦無受領文書之同居人、受僱人或
    應送達處所之接收郵件人員，遂依上開行政程序法關於寄存
    送達之規定，分別於附表編號1 至4 所示之日期將上開裁決
    書寄存於三重溪尾街郵局（四支局），並均作送達通知書2
    份，1 份黏貼於應受送達人上址住所門首，另1 份置於該受
    送達處所信箱或適當位置，以為送達，有送達證書影本4 紙
    在卷可稽，揆諸前開說明，上開裁決書均自寄存之日即已發
    生合法送達之效力。又依司法院所發布之「法院訴訟當事人
    在途期間標準」第4 條第1 款第2 目、第2 條第1 款等規定
    ，異議人提出聲明異議，其在途期間予以扣除2 日，則本件
    聲明異議期間，應分別自裁決書寄存送達生效日之翌日起算
    20日，並扣除在途期間2 日後，分別於97年2 月14日、99年
    2 月2 日、99年4 月20日、100 年3 月15日即已屆滿，惟異
    議人遲至100 年7 月15日及同年月19日始具狀聲明異議，此
    有蓋有原處分機關收件章之聲明異議狀3 份附卷可按，異議
    人聲明異議已逾法定不變期間，則揆諸首揭規定，其異議均
    不合法律上之程式且無從補正，自應將其異議駁回。
據上論斷，應依道路交通事件處理辦法第17條，裁定如主文。
中    華    民    國   100    年    7     月    29    日
                  交通法庭  法  官  俞秀美
上列正本證明與原本無異。
如不服本裁定，應於裁定送達後五日內敘明抗告理由，向本院提
出抗告狀。
                            書記官  謝怡貞
中    華    民    國   100    年    7     月    29    日
附表：
┌────┬─────┬─────┬─────┬────┬───┬────┬────┬────┐
│（編號）│裁決書日期│裁決書送達│舉發通知單│違規時間│違規地│違規事實│舉發違反│裁罰處分│
│本院案號│及字號    │情形      │          │（民國）│點    │        │法條    │        │
├────┼─────┼─────┼─────┼────┼───┼────┼────┼────┤
│ （1）  │97年1 月18│97年1 月23│北縣警交字│96年9 月│新北市│駕車行經│道路交通│罰鍰新臺│
│100 年度│日北監蘆字│日寄存送達│第C0000000│8 日15時│三重區│有燈光號│管理處罰│幣4,500 │
│交聲字第│第裁46-C07│三重溪尾街│5 號      │30分許  │忠孝路│誌管制之│條例第53│元      │
│2524號  │014525 號 │郵局（四支│          │        │3 段與│交岔路口│條第1 項│        │
│        │          │局）      │          │        │力行路│闖紅燈  │        │        │
│        │          │          │          │        │口    │        │        │        │
├────┼─────┼─────┼─────┼────┼───┼────┼────┼────┤
│ （2）  │98年12月31│99年1 月11│北縣警交大│98年9 月│新北市│駕車行經│道路交通│罰鍰新臺│
│100 年度│日北監蘆字│日寄存送達│字第C08727│25日16時│三重區│有燈光號│管理處罰│幣4,500 │
│交聲字第│第裁46裁46│三重溪尾街│676 號    │45分許  │三民街│誌管制之│條例第53│元      │
│2525號  │-C00000000│郵局（四支│          │        │與中華│交岔路口│條第1 項│        │
│        │號        │局）      │          │        │路口  │闖紅燈  │        │        │
│        │          │          │          │        │      │        │        │        │
├────┼─────┼─────┼─────┼────┼───┼────┼────┼────┤
│ （3）  │100 年2 月│100 年2 月│北縣警交大│99年8 月│新北市│駕車行經│道路交通│罰鍰新臺│
│100 年度│10日北監蘆│21日寄存送│字第C08814│12日19時│蘆洲區│有燈光號│管理處罰│幣2,700 │
│交聲字第│字第裁46裁│達三重溪尾│072 號    │17分許  │三民路│誌管制之│條例第53│元      │
│2526號  │46-C088140│街郵局（四│          │        │與民族│交岔路口│條第1 項│        │
│        │72號      │支局）    │          │        │路口  │闖紅燈  │        │        │
│        │          │          │          │        │      │        │        │        │
├────┼─────┼─────┼─────┼────┼───┼────┼────┼────┤
│ （4）  │99年3 月24│99年3 月29│北縣警交大│98年11月│新北市│駕車行經│道路交通│罰鍰新臺│
│100 年度│日北監蘆字│日寄存送達│字第C08711│10日14時│三重區│有燈光號│管理處罰│幣2,700 │
│交聲字第│第裁46裁46│三重溪尾街│631 號    │50分許  │重陽路│誌管制之│條例第53│元      │
│2527號  │-C00000000│郵局（四支│          │        │3 段5 │交岔路口│條第1 項│        │
│        │號        │局）      │          │        │巷與民│闖紅燈  │        │        │
│        │          │          │          │        │生街口│        │        │        │
└────┴─────┴─────┴─────┴────┴───┴────┴────┴────┘